臺灣高雄地方法院刑事判決　　　　　　　　　　　　九十一年度訴字第二七八五號
　　公　訴　人　臺灣高雄地方法院檢察署檢察官
　　被　　　告　甲○○
右列被告因違反毒品危害防制條例案件，經檢察官聲請簡易判決處刑（九十一年度毒
偵字第二五八八號），茲因其不宜以簡易判決處刑，而由本院鳳山簡易庭移送前來（
九十一年度鳳簡字第七三三號），本院判決如左：
    主  文
甲○○連續施用第一級毒品，處有期徒刑捌月。扣案之第一級毒品海洛因壹包（淨重
壹點壹柒公克、包裝重零點參貳公克），沒收銷燬之。
    事  實
一、甲○○前因施用毒品案件，經法院裁定送觀察、勒戒後，認無繼續施用毒品之傾
    向，由臺灣高雄地方法院檢察署檢察官於民國九十一年一月二十三日以九十年度
    毒偵字第五三三四號為不起訴處分確定在案。猶不知悛悔，其明知海洛因業經公
    告列為毒品危害防制條例第二條第二項第一款之第一級毒品，不得非法持有、施
    用，詎仍未戒除施用毒品習性，於五年內復基於非法施用第一級毒品海洛因之概
    括犯意，自九十一年三月初起至同年五月三十日止，在高雄縣岡山鎮○○街十七
    巷五號住處，連續施用第一級毒品海洛因多次。嗣於同年五月三十一日凌晨三時
    許，在高雄市○○○路二六三號前，為警當場查獲，並扣得其所有第一級毒品海
    洛因一包（淨重一點一七公克、包裝重零點三二公克）。經本院以九十一年度毒
    聲字第三四號裁定送勒戒處所觀察、勒戒後，認有繼續施用毒品之傾向，再
    經臺灣高雄地方法院檢察署檢察官聲請令入戒治處所施以強制戒治，由本院以九
    十一年毒聲字第三四九六號裁定令入戒治處所，施以強制戒治一年。
二、案經高雄市政府警察局移送臺灣高雄地方法院檢察署檢察官偵查後聲請簡易判決
    處刑，嗣因本院鳳山簡易庭認為不宜適用簡易判決處刑，簽准改用通常訴訟程序
    審理。
    理  由
一、右揭犯罪事實，業據被告甲○○迭於警訊及偵審中供承不諱，且被告被查獲當日
    經警採集尿液送高雄市政府衛生局以免疫學分析法與ＴＯＸＩ—ＬＡＢ方法（化
    學呈色法）方法檢驗結果，確呈嗎啡陽性反應，此有該局九十一年六月十日高衛
    試煙字第Ｃ—九一號煙毒尿液檢驗成績書影本一紙附卷可稽（參見偵查卷第十五
    頁），又扣案被告所有疑似海洛因之白色粉末一包（淨重一點一七公克、包裝重
    零點三二公克）經送法務部調查局以化學呈色法與氣相層析質譜儀分析法鑑驗結
    果，確係海洛因無誤，此有該局九十一年七月十六日調科壹字第二二一三六
    號鑑定通知書一紙在卷可憑（參見本院九十一年度鳳簡字第七三三號卷第十
    頁），足見被告之自白核與事實相符，自可採為論罪科刑之依據。再被告前因施
    用毒品案件，經法院裁定送觀察、勒戒後，認無繼續施用毒品之傾向，由臺灣高
    雄地方法院檢察署檢察官以九十年度毒偵字第五三三四號為不起訴處分確定，又
    因本件施用第一級毒品海洛因之犯行，經本院以九十一年度毒聲字第三四號
    裁定送勒戒處所觀察、勒戒後，認有繼續施用毒品之傾向，再經臺灣高雄地方法
    院檢察署檢察官聲請令入戒治處所施以強制戒治，由本院以九十一年毒聲字第三
    四九六號裁定令入戒治處所，施以強制戒治一年，此有九十年度毒偵字第五三三
    四號不起訴處分書、九十一年度毒聲字第三四九六號刑事裁定書、臺灣高等法院
    被告全國前案紀錄表、臺灣高雄地方法院檢察署刑案資料查註紀錄表、全國施用
    毒品案件紀錄表及受觀察勒戒人毒品及前科紀錄簡列表等件附卷可參。綜上所述
    ，足證被告確係於五年內再犯毒品危害防制條例第十條之罪，從而，本件事證已
    臻明確，被告犯行洵堪認定，應予依法論科。
二、核被告所為，係犯毒品危害防制條例第十條第一項之施用第一級毒品罪。被告持
    有第一級毒品海洛因後，進而施用，其持有之低度行為應被其施用之高度行為所
    吸收，不另論罪。被告先後多次施用第一級毒品海洛因之犯行，時間緊接，方法
    相同，觸犯構成要件相同之罪，顯係基於概括犯意反覆為之，為連續犯，依刑法
    第五十六條之規定，論以一罪，並加重其刑。爰審酌被告前因施用毒品案件，經
    法院裁定送觀察、勒戒後，認無繼續施用毒品之傾向，由臺灣高雄地方法院檢察
    署檢察官為不起訴處分確定在案，復另行起意施用第一級毒品海洛因多次，顯見
    意志不堅，缺乏勒戒動機，惟其犯罪係戕害自身，尚未害及他人，所犯情節亦非
    甚重，及犯後坦承犯行，態度上尚稱良好等一切情狀，量處如主文所示之刑，以
    資懲儆。另扣案之第一級毒品海洛因一包（淨重一點一七公克、包裝重零點三二
    公克），係被告所有，業據其供明在卷可按，應依毒品危害防制條例第十八條第
    一項前段規定，不問屬於犯人與否，宣告沒收併銷燬之。至鑑驗所耗損之毒品，
    既已滅失，爰不另為沒收銷燬之諭知，附此敘明。
據上論斷，應依刑事訴訟法第四百五十二條、第二百九十九條第一項前段，毒品危害
防制條例第十條第一項、第十八條第一項前段，刑法第十一條、第五十六條，判決如
主文。
本案經檢察官劉河山到庭執行職務。
中      華      民      國    九十一    年     十一     月    二十六    日
                                臺灣高雄地方法院刑事第五庭
                                  審判長法  官  吳  永  宋
                                        法  官  張  茹  棻
                                        法  官  林  家  賢
右正本證明與原本無異。
如不服本判決，應於判決送達後十日內，向本院提出上訴狀。
                                        書記官  許  雅  惠
中      華      民      國    九十一    年     十一     月    二十六    日
附錄本判決論罪科刑法條：
毒品危害防制條例第十條第一項：
施用第一級毒品者，處六月以上五年以下有期徒刑。
毒品危害防制條例第十八條第一項：
查獲之毒品及專供製造或施用毒品之器具，不問屬於犯人與否，均沒收銷燬之。但合
於醫學或研究之用者，得不予銷燬。
